# 请教陈版：购买日存在评估增值的子公司，将其孙公司无偿划转至母公司

提问人：myeternity 时间：2019-09-10 15:11:40
母公司 A 于 2015 年购入子公司 B（含孙公司 C）100%股权，购买日 B和 C 均存在评估增值。现 B 将其持有100%C 的股权，无偿划转至 A，即C 变更为A 的全资子公司。请问陈版： 1 、子公司B 个别报表的资本公积、盈余公积及未分配利润均不足冲减，是否将未分配利润冲减为负数？ 2 、合并层面，是否应根据购买日 B 和 C 的评估增值，重新编制增值的调整分录？谢谢！

回答人：chenyiwei
1 、可以将未分配利润冲减为负数。
2 、取决于合并报表编制的具体方法。但基本原则是：该项内部划转不影响母公司 A的合并报表的最终合并结果。